de: Türschließmechanismus: Magnetverschluss; Push-to-open; Selbsteinzug; Soft-Close; Standardscharnier; Sonstige
sk-SK: Mechanizmus zatvárania dverí: Magnetická západka; Otváranie stlačením; Samozatváranie; Tlmené zatváranie; Štandardný pánt; Iný
sl-SI: Mehanizem za zapiranje vrat: Magnetni zapah; Odpiranje s pritiskom; Samozapiranje; Mehko zapiranje; Standardni tečaj; Drugo
pt-BR: Mecanismo de fechamento da porta: Fecho magnético; Pressione para abrir; Fechamento automático; Fechamento suave; Dobradiça padrão; Outro
fi: Oven sulkemismekanismi: Magneettisalpa; Paina avataksesi; Itsestään sulkeutuva; Pehmeästi sulkeutuva; Vakiosarana; Muu
ru: Механизм закрывания двери: Магнитная защелка; Открытие нажатием; Автоматическое закрывание; Плавное закрывание; Стандартная петля; Другое
zh-TW: 門片關閉機制: 磁性門栓; 按壓開啟; 自動關閉; 緩衝關閉; 標準鉸鏈; 其他
it: Meccanismo di chiusura della porta: Chiusura magnetica; Push-to-open; Chiusura automatica; Chiusura rallentata; Cerniera standard; Altro
sv: Dörrstängningsmekanism: Magnetlås; Tryck för att öppna; Självstängande; Mjukstängande; Standardgångjärn; Övrigt
zh-CN: 车门锁闭机构: 磁力锁扣; 按压开启; 自动关闭; 缓冲关闭; 标准铰链; 其他
th: กลไกการปิดประตู: สลักแม่เหล็ก; กดเพื่อเปิด; ปิดอัตโนมัติ; ปิดแบบนุ่มนวล; บานพับมาตรฐาน; อื่นๆ
nb: Dørlukkemekanisme: Magnetisk lås; Trykk for å åpne; Selvlukkende; Myk lukking; Standardhengsel; Annet
hr-HR: Mehanizam za zatvaranje vrata: Magnetska brava; Otvaranje na potisak; Samozatvarajuće; Meko zatvaranje; Standardna šarka; Ostalo
pl: Mechanizm zamykania drzwi: Zatrzask magnetyczny; Otwierane przez naciśnięcie; Samodomykający; Ciche domykanie; Standardowy zawias; Inny
lt-LT: Durų uždarymo mechanizmas: Magnetinė sklendė; Atidaroma paspaudus; Užsidaro savaime; Švelniai užsidaro; Standartinis vyris; Kita
en: Door closure mechanism: Magnetic latch; Push to open; Self close; Soft close; Standard hinge; Other
ro-RO: Mecanismul de închidere a ușii: Încuietoare magnetică; Apasă pentru deschidere; Închidere automată; Închidere lentă; Balamale standard; Altele
da: Dørlukningsmekanisme: Magnetisk lås; Tryk for at åbne; Selvlukkende; Soft-close; Standardhængsel; Anden
hu: Ajtózáró mechanizmus: Mágneses zár; Nyomásra nyíló; Önzáró; Lágyan záródó; Hagyományos zsanér; Egyéb
bg-BG: Механизъм за затваряне на вратата: Магнитно резе; Натискане за отваряне; Самозатваряне; Плавно затваряне; Стандартна панта; Друго
ja: ドア閉鎖メカニズム: マグネットキャッチ; プッシュオープン; セルフクローズ; ソフトクローズ; 標準ヒンジ; その他
pt-PT: Mecanismo de fecho da porta: Fecho magnético; Pressionar para abrir; Fecho automático; Fecho suave; Dobradiça padrão; Outro
nl: Deur sluitmechanisme: Magnetische sluiting; Push-to-open; Zelfsluitend; Softclose; Standaardscharnier; Overig
fr: Mécanisme de fermeture de porte: Loquet magnétique; Ouverture par pression; Fermeture automatique; Fermeture amortie; Charnière standard; Autre
el: Μηχανισμός κλεισίματος πόρτας: Μαγνητικό κλείστρο; Άνοιγμα με πίεση (Push to open); Αυτόματο κλείσιμο; Απαλό κλείσιμο; Τυπικός μεντεσές; Άλλο
es: Mecanismo de cierre de la puerta: Pestillo magnético; Presionar para abrir; Cierre automático; Cierre suave; Bisagra estándar; Otro
ko: 도어 닫힘 메커니즘: 마그네틱 래치; 푸시 투 오픈; 셀프 클로즈; 소프트 클로즈; 표준 경첩; 기타
tr: Kapı kapatma mekanizması: Manyetik mandal; Bas-aç; Kendiliğinden kapanan; Yavaş kapanan; Standart menteşe; Diğer
vi: Cơ chế đóng cửa: Chốt từ tính; Nhấn để mở; Tự đóng; Đóng giảm chấn; Bản lề tiêu chuẩn; Khác
cs: Mechanismus zavírání dveří: Magnetická západka; Otevření zatlačením; Samozavírání; Tiché dovírání; Standardní pant; Ostatní